【裁判字號】    98,審易,2261
【裁判日期】    981111
【裁判案由】    電子遊戲場業管理條例
【裁判全文】
臺灣高雄地方法院刑事判決            98年度審易字第2261號
公  訴  人  臺灣高雄地方法院檢察署檢察官
被      告  丙○○
            乙○○
上列被告因電子遊戲場業管理條例案件，經檢察官提起公訴（98
年度偵字第23674號），本院依簡式審判程序判決如下：
    主  文
丙○○共同犯電子遊戲場業管理條例第二十二條之非法營業罪，
，處拘役拾日，如易科罰金，以新臺幣壹仟元折算壹日，扣案
之電子遊戲機「超級比一比」、「雷電」、「快打旋風」各壹台
（含IC板各壹塊）、現金新臺幣肆佰貳拾元，均沒收之。
乙○○共同犯電子遊戲場業管理條例第二十二條之非法營業罪，
，處有期徒刑肆月，如易科罰金，以新臺幣貳仟元折算壹日，扣
案之電子遊戲機「超級比一比」、「雷電」、「快打旋風」各壹
台（含IC板各壹塊）、現金新臺幣肆佰貳拾元，均沒收之。
    事實及理由
一、本件犯罪事實及證據，除證據部分補充：「被告丙○○、乙
    ○○於本院審理中之自白」外，其餘均引用檢察官起訴書（
    如附件）之記載。
三、核被告丙○○、乙○○所為，均係犯電子遊戲場業管理條例
    第22條之非法營業罪。被告2 人與周坤宏上開犯行，有犯意
    聯絡及行為分擔，為共同正犯。被告2 人於起訴書所示期間
    ，在同一場所反覆非法經營電子遊戲場業之犯行，係基於單
    一犯意，於密切接近之時間，在同一地點，持續實行之多次
    犯罪行為，應依集合犯論以一罪。爰審酌被告2 人未經許可
    擅自經營電子遊戲場業，不僅破壞國家對於電子遊戲場業之
    管理，並對社會秩序產生不良影響，所為實無足取，且被告
    乙○○於本件遭查獲前，已有10餘次非法經營電子遊戲場業
    經查獲之情，有臺灣高等法院被告前案紀錄表在卷可稽，竟
    仍為本件犯行，顯然未能知所悔悟警惕；然念及被告丙○○
    素行良好，臺灣高等法院被告前案紀錄表在卷可參，其2 人
    犯後均能坦承犯行，態度尚佳，復參以其擺設電子遊戲機之
    數量不多、非法營業之期間不長等一切情狀，分別量處如主
    文所示之刑，檢察官之求刑尚屬過重，附此敘明。另衡酌被
    告丙○○之情節非重；被告乙○○曾有多次相同前科等情，
    分別諭知如主文所示易科罰金折算標準。另扣案之電子遊戲
    機「超級比一比」、「雷電」、「快打旋風」各1 台（含IC
    板各1 塊），均係被告乙○○所有，供本件犯罪所用之物；
    現金新臺幣420 元係被告2 人所有，因本件犯罪所得之物，
    爰分別依刑法第38條第1 項第2 款、第3 款之規定及共犯責
    任共同理論，於被告2 人之主文項下宣告沒收。
據上論斷，應依刑事訴訟法第299 條第1 項前段、第450 條第1
項、第454 條第2 項，電子遊戲場業管理條例第22條，刑法第11
條前段、第28條、第41條第1 項前段、第38條第1 項第2 款、第
3 款，判決如主文。
本案經檢察官丁○○到庭執行職務。
中    華    民    國    98    年    11    月    11    日
                  刑事第十庭    法  官  方錦源
以上正本證明與原本無異。
如不服本判決應於收受判決後10日內向本院提出上訴書狀，並應
敘述具體理由。其未敘述上訴理由者，應於上訴期間屆滿後20日
內向本院補提理由書(均須按他造當事人之人數附繕本)「切勿逕
送上級法院」。
中    華    民    國    98    年    11    月    11    日
                                書記官  黃勤涵
附件
臺灣高雄地方法院檢察署檢察官起訴書
                                     98年度偵字第23674號
  被    告  丙○○  男  42歲（民國○○年○月○○日生）
                    住高雄市○鎮區○○街16巷5號
                    國民身分證統一編號：Ｚ000000000號
            乙○○  男  38歲（民國○○年○月○日生）
                    住高雄縣仁武鄉○○○街102號
                    國民身分證統一編號：Ｚ000000000號
                     (化名：陳家鋐)
上列被告因違反電子遊戲場業管理條例案件，業經偵查終結，認
應提起公訴，茲敘述犯罪事實、證據並所犯法條如下：
          犯罪事實
一、丙○○及乙○○2 人均明知址設高雄市○○區○○路20號對
    面鐵皮屋由周坤宏( 業經本署聲請簡易判決處刑) 經營之「
    阿嬤釣蝦場」並未向主管機關辦理電子遊戲場業營利事業登
    記，不得經營電子遊戲場業，竟與周坤宏共同基於違法經營
    電子遊戲場業之犯意聯絡，由丙○○先向周坤宏約定機台擺
    放及營利分帳（55分帳）事宜，再將自己所有之電子遊戲機
    「超級比一比」、「雷電」、「快打旋風」各1 台轉售過戶
    予乙○○，由乙○○承擔營利及遭查獲之風險，並由丙○○
    負責維修機台及為乙○○收取約定朋分之營利款項，以賺取
    機台費用與維修費用，而於民國97年11月20日起，在上開釣
    蝦場內，擺放上開電子遊戲機台供不特定人投幣打玩，共同
    違法經營電子遊戲場業。嗣於98年2 月3 日晚上9 時許，為
    警在上址臨檢查獲，並扣得前開電子遊戲機3 台、IC板3 片
    、及機台內之新台幣( 下同)420元。
貳、案經簽分偵辦。
          證據並所犯法條
一、證據(全部犯罪事實)：
  (一)被告丙○○偵查中之供述：其向證人周坤宏洽詢擺放機台情
    事，進而於上揭時地擺放機台，與證人周坤宏營業所得一人
    一半等事實。
  (二)被告陳文宏偵查中之自白：扣案機台為其向被告丙○○購買
    ，由其承擔風險，並委由被告丙○○至前開釣蝦場擺放上開
    機台並負責機台維護及收帳，且其2人均明知上開釣蝦場未
    申請電子遊戲場業營利事業登記等事實。
  (三)證人周坤宏之證述：被告丙○○至上開釣蝦場洽談機台設置
    經營事宜，並由被告丙○○負責機台擺放、維護及收帳等事
    實。
  (四)阿嬤釣蝦場收據明細1份。
  (五)扣案電子遊戲機3台、IC板3片及機台內10元硬幣42枚。
  (六)高雄市政府警察局楠梓分局臨檢現場紀錄表、扣押物品目錄
    表及現場照片3張。
貳、核被告丙○○及乙○○所為，均係違反該條例第15條之規定
    ，而應依同條例第22條未依規定辦理營利事業登記而經營電
    子遊戲場業罪嫌論處。被告2 人與周坤宏就上開犯行，有犯
    意聯絡及行為分擔，請論以共同正犯。被告等人雖自97年11
    月底起至98年2 月初持續違法經營電子遊戲場業，然該營業
    行為本質上含有反覆之特質，且場所同一、時間密接，被告
    等人主觀上顯係基於反覆實施之犯意，而屬集合犯，應論以
    一罪。至被告乙○○雖於97年間起有多次未依規定辦理營利
    事業登記而經營電子遊戲場業之犯行遭檢察官聲請簡易判決
    處刑及法院判決處刑( 本案犯行時均尚未執行完畢) ，惟該
    多次犯行因地點不同均遭法院分別論罪，與本案場所亦不相
    同，此觀卷附所查相關判決書之記載甚明，與本案自無集合
    犯之關係可言，應予指明。另扣案之電子遊戲機3 台、IC板
    3 片，為被告乙○○所有供犯罪所用之物，扣案之420 元為
    被告等人因犯罪所得之物，請各依刑法第38條第3 項、第1
    項第2 款、第3 款之規定，併予宣告沒收。請審酌：被告丙
    ○○犯後飾詞卸責，並無悔意；被告乙○○多次遭警查獲仍
    一再犯案，分別從重量處有期徒刑7 月、10月，以示懲警。
三依刑事訴訟法第251 條第1 項提起公訴。
      此  致
臺灣高雄地方法院
中    華    民    國    98    年    8    月    14    日
                                檢察官   甲 ○ ○


司法院資訊處製作；財團法人民間司法改革基金會備份。
